# 求助陈版，企业购买的货币基金核算和列报的问题

提问人：章鱼变狮子 时间：2018-06-28 16:18:03
有家企业是我们初次接受审计，企业把闲置资金购买货币基金，该货币基金面值为 1 元，按金额购买，按份额赎回，每次申购和赎回都是在场外，分红方式是红利再投资，每天都会将基金收益按份额进行分配，每月 15 号将上月 15 号到这月 15 号的收益自动认购为份额。企业原来的账务处理是认购和赎回都不产生收益，月中将认购为份额的收益做投资收益账务处理，月末下个月未认购为份额的基金收益不做账务处理，企业账面上反映的主要就是基金份额的变化。 根据瑞华研究的理解是作为可供出售的金融资产处理，申购金额是成本；月末将当月的收益（不管已认购为份额或尚未认购为份额）作为公允价值变动，同时记其他综合收益；赎回时确认投资收益，从其他综合收益结转，相当于赎回的份额中一部分是成本一部分是收益，按赎回的份额占公司所购基金的市值的比例计算投资收益。 但企业在持有该货币基金期间多次大额申购和赎回，企业持有该货币基金的目的是避免账上有太多存款， 同是又可以获取部分收益。 多次申购和赎回为什么不能作为交易性金融资产来核算？

回答人：chenyiwei
交易性金融资产的持有目的主要是通过短期内的买入卖出交易赚取买卖差价收益，一般要求有活跃市场。而你的案例中该项货币市场基金只有场外交易，不符合该条件。当然如果符合指定为“以公允价值计量且其变动计入损益的金融资产”的条件，也可以指定。新的金融工具准则全面实施之后就没有这个问题了。

提问人：章鱼变狮子 时间：2018-06-29 15:06:02
谢谢陈版指点，因为企业每年多次购入和赎回，采用交易性金融资产和可供出售金融资产核算对当期损益的影响其实并不大。虽然该货币基金在场外交易，在活跃市场上没有报价，但是货币基金都是会用估值模型来反应公允价值的，这是否可以认为满足指定为公允价值计量且其变动计入当期损益的金融资产的条件，公司持有该货币基金的目的也是为了在保证资金流动性和安全性的前提下获取尽可能高的短期收益。

回答人：chenyiwei
如果是，则也可以接受作为以公允价值计量且其变动计入当期损益的金融资产的处理方式。